【裁判字號】    88,交易,512
【裁判日期】    890619
【裁判案由】    業務過失傷害
【裁判全文】
臺灣桃園地方法院刑事判決                        八十八年度交易字第五一二號
    公  訴  人  臺灣桃園地方法院檢察署檢察官
    被      告  甲○○
右列被告因業務過失傷害案件，經檢察官提起公訴（八十八年度偵字第一０八二一號
），本院判決如左：
    主    文
甲○○從事業務之人，因業務上之過失傷害人，處拘役拾日，如易科罰金，以佰
元折算壹日。
    事    實
一、甲○○係聯結車駕駛，為從事業務之人，民國八十八年四月七日凌晨二時許，駕
    駛車號ＸＬ－四七七號聯結車載送鋼骨等重物，沿桃園縣桃園市○○路，由中壢
    往桃園方向（北上）行駛，於行經中山路六四四號前時，原應注意在市區道路行
    駛時，時速不得超過四十公里，且應注意車前狀況，並隨時採取必要之安全措施
    ，以避免危險之發生，而依當時情形亦無不能注意之情，竟疏未注意車前狀況及
    遵守規定之速率限制，貿然以時速五十公里以上之速度行駛，適有乙○○酒後（
    未為酒精濃度測試）駕駛車號ＫＴ－二三九六號自用小客車，由桃園往中壢方向
    （南下）逆向侵入來車道駛來，甲○○見狀閃煞不及，致二車於上址北上車道發
    生碰撞，乙○○因而受有頭部外傷併臉部多處裂傷之傷害，甲○○於肇事後犯罪
    未發覺前，即報警自首而受裁判。
二、案經乙○○告訴桃園縣警察局桃園分局報請臺灣桃園地方法院檢察署檢察官偵查
    起訴。
    理    由
一、訊據被告甲○○固坦承有與告訴人乙○○於右揭時地駕車發生車禍之情事，惟否
    認有何業務過失傷害犯行，辯稱：伊當時固有超速行駛，然車禍之發生，係因告
    訴人乙○○逆向侵入來車道，伊因閃煞不及而發生云云。
    經查：
    (一)車禍發生後，被告所駕車號ＸＬ－四七七號聯結車及告訴人乙○○所駕車號Ｋ
      Ｔ－二三九六號自用小客車，固均停放於中山路由桃園往中壢方向之南下車道
      上，惟兩車碰撞時所遺留之泥土掉落物，則係散落在中山路由中壢往桃園之北
      上車道上，有道路交通事故調查報告表現場圖及照片附卷可稽，並據證人即承
      辦本件交通事故之警員張政雄到庭結證在卷，足徵車禍發生時，兩車之撞擊位
      置，確係在中山路由中壢往桃園方向之北上車道上無疑，告訴人乙○○於設有
      中央分向限制線之道路，違規逆向侵入來車道行駛之事實，應可確定。
    (二)依前揭現場圖所示，被告所駕聯結車於肇事後所遺留之煞車痕長達二十二點七
      公尺，依交通部所頒「一般公路汽車煞車距離、行車速度對照表」核算，被告
      於車禍發生時之行車速度，顯然超過時速五十公里以上（六十公里至六十五公
      里）。按汽車駕駛時，駕駛人應注意車前狀況，並隨時採取必要之安全措施；
      汽車行車速度，依標誌之規定，無標誌者，應依左列規定：一、在市區道路，
      時速不得超過四十公里。道路交通安全規則第九十四條第三項、第九十三條第
      一項第一款分別定有明文。本件車禍肇事地點，即桃園市○○路六四四號前，
      屬市區道路（按肇事地點係介於中山路往桃園標誌速限四十公里及往中壢標誌
      速限五十公里之中間路段），依前揭法律規定，其時速不得超過四十公里，而
      依當時之天候、視線及道路狀況，亦無不能注意之情，被告竟不注意及此，猶
      冒然以時速五十公里以上之速度行駛，於法自屬有違，雖告訴人乙○○駕駛車
      輛在設有中央分向限制線之中山路上逆向侵入來車道行駛，就車禍之發生有重
      大過失，然此仍無解於被告過失之責，本件車禍肇事責任經送請鑑定，依鑑定
      結果固認告訴人乙○○酒後駕駛小自客車侵入來車道，為肇事主因，有臺灣省
      政府桃園縣區車輛行車事故鑑定委員會八十八年十一月五日八八府車鑑桃字第
      ０三九一號鑑定書一紙附卷可稽，惟該鑑定書並未審酌被告違規超速行駛等情
      ，鑑定之結果，自有未合，為本院所不採。又告訴人乙○○確因本件車禍而受
      有如事實欄所載之傷害，有敏盛綜合醫院診斷證明書一紙附卷可稽，其所受傷
      害與被告之過失行為自有相當因果關係，被告辯稱無過失云云，並無可採，其
      犯行堪以認定，應予依法論科。
二、被告為聯結車駕駛，係以駕駛為主要業務，為從事業務之人，其因業務上之過失
    傷害人，核其所為係犯刑法第二百八十四條第二項前段之業務過失傷害罪，又被
    告於車禍肇事後，即向警方報案乙節，已據證人即承辦員警張政雄於本院審理時
    ，到庭結證在卷，則被告於犯罪未發覺前自首而受裁判，合於自首要件，應依刑
    法第六十二條前段規定，減輕其刑，爰審酌被告之品行、智識程度，對於車禍發
    生之過失程度，犯罪後之態度及犯罪所生之危害等一切情狀，量處如主文所示之
    刑，並諭知易科罰金之折算標準。
據上論斷，依刑事訴訟法第二百九十九條第一項前段，刑法第二百八十四條第二項前
段、第四十一條、第六十二條前段，罰金罰鍰提高標準條例第一條前段、第二條判決
如主文。
本案經檢察官張尹敏到庭執行職務。
中      華      民      國      八十九    年    六      月    十九    日
                                臺灣桃園地方法院刑事第一庭
                                    法  官  黃  斯  偉
右正本證明與原本無異。
如不服本判決，應於判決送達後十日內向本院提出上訴狀( 應附繕本 )，上訴於
臺灣高等法院。
                                    書記官  薛  淑  玲
中      華      民       國     八十九    年   六       月    二十一    日
附論罪科刑依據之法條：
刑法第二百八十四條
因過失傷害人者，處六月以下有期徒刑、拘役或五百元以下罰金。致重傷者，處一年
以下有期徒刑、拘役或五百元下罰金。
從事業務之人，因業務之過失傷害人者，處一年以下有期徒刑、拘役或一千元以下罰
金。致重傷者，處三年以下有期徒刑、拘役或二千元以下罰金。


司法院資訊處製作；財團法人民間司法改革基金會備份。
